Inventaris van het archief van mr. G. Groen van Prinsterer [levensjaren 1801-1876], (1567) 1801-1876 (1879)
Nationaal Archief, Den Haag
Lingen (F. P. L. C. van) 1864 Mei 24, Juli 28 en September 20
Linschoten (J. H. van) 1868 Juni 15
Lion 1864 Mei 24 en 26, en October 16
Loeff (A. Rutgers van der) 1861 December 28
Löher (F. von) 1862 Juni 14
Loenen (J. J. van) 1848 November 21
Lohbauer 1846 Augustus 6 (met bijlage)
Lohman (A. F. de Savornin) 1872 April 14 en 21
1878 Februari 9, Maart 14 en November 17
1874 Februari 1, Mei 29, Juli 15, October 7 en 10, en December 12, 14 en 26
1875 Januari 30, Februari 8 en 26, Maart 17, Mei 15 (met bijlage), Juni 18, 19, 21, 22, en 23, September 26, November 4 en 5, en December 19, 24, en 31; en
1876 Januari 7 en 25, Februari 5, 8, en 27, Maart 14 (met bijlage), 22 - 24 en 26, en April 3, 4, 20, 21 en 23
Lohman (S. de Savornin) 1875 Mei 5 en 24
Lohman (W. H. de Savornin) 1871 Mei 3 en Juni 19; en
1875 Juni 21
Lohr (A.) 1837 October 16
1838 Juni 28 en November 1
1839 Augustus 21 en November 6
1840 Mei 5
1841 Januari 5 en Mei 4
1842 Maart 9 en September 6
1844 November 4
1845 Maart 12 en September 10
1846 Augustus 5
1848 April 25
1849 Mei 23
1850 September 27
1852 Juli 16
1853 Januari 11 en Augustus 19
1855 Augustus 18
1859 Januari 16, Maart 17 en November 25
1860 Augustus 16
1861 Augustus 18
1862 Augustus 18
1863 Juni 3
1866 Augustus 17 en September 18
1867 April 17 en Augustus 18; en
z.d. (brief)
Lohr (Eugenie) 1862 December 22
1863 Juni 3
1866 Augustus 18
Lohr (W.) 1857 November 14 en December 26
1858 December 25
1859 Januari 17, April 2 en December 29
1860 Juni 13 en Augustus 19
1861 Augustus 20
1862 Februari 3, Augustus 18 en December 30
1864 Januari 6 en December 26
1866 Juni 13 en September 12
1867 April 11, Juli 2, Augustus 4 en October 16
1868 Januari 24, April 1, Juli 14, September 6 en December 3 en 21
1869 Maart 29 en October 11
1870 Januari 12 en Augustus 18
1871 Maart 14 en October 25
1872 September 9 en November 19
1873 Februari 5, Maart 12, Mei 12, Juli 8 en November 25
1874 Maart 10 en Augustus 21
1875 Januari 7, April 27, Juni 29, Augustus 19, September 15 en 30, en November 25; en
1876 Januari 10 en April 3
Lombard (A.) 1842 November 8; en
1867 Augustus 30
Londen (Aartsbisschop van) 1840 December 21
Looman (T. M.) 1844 November 11
1845 Maart 4
1861 Mei 29; en
1871 October 16
Loon (Van) 1866 Juli 25, Augustus 1 en October 30
1869 October 16 en December 23; en
1871 April 20
Lorimer (J. G.) 1845 December 3
Los (F. J.) 1856 Augustus 13
Louise, Koningin van Zweden 1858 November 1
1862 April 1; en
1867 Mei 22
Loysen (J. E.), Steenbakker Morilyon 1861 Juni 25
Lummel (H. B. van) 1869 Maart 11; en
1873 Juli 14
Lutteroth (Henry) 1838 Juli 13
1840 Februari 11 en December 19
1843 Mei 30; en
1849 Augustus 25
Lynden (E. van) 1864 November 9; en
1868 Januari 28
Lynden (K. F.) 1862 Februari 22 en Juli 24
1872 Juni 20; en
1876 Januari 3.
Lynden (W. van) 1840 April 7 en November 22
1843 November 3
1849 Januari 8 en 15
1852 Juni 21, Juli 11, Augustus 23 en October 9
1853 Januari 21, Mei 6 en 10, Augustus 27, September 9 en October 29
1854 Januari 31, Juni 17, Augustus 19 en December 15
1854 (2 brieven)
1855 Januari 8
1856 Mei 2, Juni 2 en 26, en Augustus 6
1857 Januari 16 en 25, April 11, Juni 7, Juli 21 (2 brieven) en 28, Juli, October 16, November 28 en December 23
1858 Januari 30, Maart 29, Mei 19, Juni 21, September 13 en 26, en October 19
1859 Januari 24, Februari 1, April 28, Mei 22 en Juni 1 en 5
1860 Januari 11, Februari 23, Juni 18, September 30 en October 23 en 28
1861 April 8, Mei 12, Juli 26, October 12 en December 22
1862 Februari 27, Mei 20, Juni 6, Juli 23 en 30, October 16 en December 30
1863 Januari 20, Februari 27, April 19, Mei 31, Juni 6, Juli 22, October 1, November 6 en 20, en December 1, 14, 16, 18 en 28
1864 Februari 7, Maart 1, 7, 8, 16, 20 en 25 (2 brieven), April 2, Juni 5, 7 en 19, Juli 12, September 12 en 30, November 8 en 20, en December(aan?, Brok)
1865 Januari 15 (brok), Februari 14, Maart 17 en 26, April 6, Juni 25, Juli 23, September 27, November 2 en 21, en December 4, 11, 17 en 23
1866 Januari 8, 23 en 29, Februari 6, Maart 19 en April 23; en
z. d. (2 brieven)
Lynden van Hemmen (W.J.E. van) 1840 Augustus 9 en November 17
Lynden van Sandenburg (C.W. van) 1862 Juli 28
1865 Juni 21
1866 Juni 18 en October 7, 17 en 20-23
1869 November 13 (aan de Hoofdcommissie voor Christelijk-nationaal schoolonderwijs)
1872 October 24; en
z.d. (brief)
M
Maasdijk (H. van) 1847 October 16
1852 Juli 22; en
1856 November 17
Maasdijk (J.L.van) 1843 Juni 11
Maatjes (J.H. van) 1842 September 17 en October 1 en 10
1843 April 15; en
1848 Augustus 9
Macaulay (Lord) 1857 April 15
Mackay (A.) 1841 September 7
1847 Augustus 26
1848 Juli 24
1855 Juli 17, Augustus 2, 18/19 en 28, en September 6
1856 Juli 24
1857 Juli 20 en 21 (brok)
1860 Juli 8
1862 Mei 26
1864 October 8
1866 Augustus 6 en 11, en October 9 en 21
1866 (brief)
1867 Februari 11
1868 Augustus 17 en September 9 en 22
1871 Augustus 19 en December 31
1873 Februari 7
1874 Augustus 20 en September 2; en
1875 Februari 6, October 14 en December 31
Mackay (B.J.C.) 1837 Juli 22
1841 Augustus 8
1843 Maart 9 en November 9
1844 December 7
1847 September 4; en
1848 April 4
Mackay (D.J.) z.d. (brief)
Mackay (E.) 1875 Juli 10
Mackay geb. Fagel (Mevrouw M.) 1854 Juni 15
1856 Juni 25; en
1874 Augustus 20
Märcker 1859 November 26
Malan (C.) 1842 November 30
1843 Januari 2, Februari 13 en Mei 6; en
1844 October 8
Malcomesius (H.) 1874 Augustus 7
Mansfeldt (E.) 1859 Februari 8
1861 November 28
1865 Maart 15
1868 October 10
1869 Augustus 25
1870 Juli 12
1871 Januari 10 en Maart 15 en 18; en
1875 Juli 22 (2 brieven)
Mansvelt (N.) 1874 Juli 16; en
1875 Mei 8
Marenholtz geb. Von Bulow (Mevrouw Ph. Von) 1858 Juni 4
Margadant (J.) 1874 December 16; en
1875 Februari 18, Maart 13 en October 13
Margadant (P.) 1841 December 17
1846 December 16; en
1849 September 10
Marianne (Prinses) 1835 Maart 17
Marie (H.W. van) 1865 Maart 9 en Juni 3; en
1873 December 22
Martuscelli (B) 1870 Mei 29
Mattiesing (J.) 1871 Mei 31
Meerburg (G.T. Gezelle) 1848 Augustus 16 en October 5
Mellet 1875 Januari 26
Merens geb. Taets van Amerongen (Mevrouw A.) 1861 Mei 12
Merens (F.W.) 1866 April 17, October 22 (met bijlage) en November 9
1867 (brief)
1868 Mei 29 en 26
1870 April 1, 21 en 28, September 30 en October 6
1871 Januari 2; en
1872 Januari 9
Merens (L.) 1859 Mei 1
Merle d'Aubigné 1830 Juli 23
1831 Augustus 16 en November 11
1832 Februari 17 en Augustus 15
1836 Mei 26, Juni 17, Augustus 6 en 7, en November 4
1837 Januari 6 en Augustus 5
1838 Januari 2
1839 Juni 19, Augustus 10 en September 30
1840 Februari 4 en December 7
1842 Augustus 20 en December 31
1843 Mei 5
1845 Juli 31
1846 Juni 9
1847 Februari 12
1849 Maart 18
1853 Juli 16
1857 Januari 5
1858 Juni 12
1859 Juli 4 en November 24
1860 Juli 10 en October 15
1851 Augustus 24
1862 Juli 28 en December 2 (aan Spies)
1864 April 29 en Augustus 10 (brok)
1865 Januari 1 en Juli 4
1867 Juli 14
1870 November 12
1871 Augustus 6 en October 10; en
1872 Januari 9
Merle d'Aubigné (Mevrouw) 1836 Mei 26 en November 4
1837 Januari 6
1839 September 30
1846 Juni 9
1865 Juli 24; en
1875 April 12
Mesch (A.H. van der Boon) 1857 Augustus 20
Messchert (W) 1831 November 13
1832 Februari 15, Maart 1, Juni 8, Juli 18, Augustus 6, 16 en 20, September 10 en October 9 (met bijlage)
1833 Maart 9, April 4, Mei 25 en October 10 en 29
1834 Mei 22 en Juni 3
1835 Augustus 31 en September 16
1837 Januari 6 en Juli 19
1840 November 15
1840 (brief); en
1843 December 18
Meulen (H.van der) 1864 Maart 17
1869 Maart 9 en Augustus 23; en
1871 Maart 9
Mey van Streekkerk (J.G. de ) 1826 December 28
1827 Juni 6 en September 20
1830 September 19 (2 brieven)
1832 Januari 3; en
1833 September 10 en December 8
Meyer (A) 1863 Juli 2
Meyer von Knonau (G.) 1830 Juli 30
1833 Juni 17 en 19; en
1839 September 3
Michelet z.d. (2 brieven)
Miedema (A.) 1866 October 15
1867 December 28; en
1871 Augustus 21
Migenet 1836 Mei
Mijer (P.) 1860 Juni 18 en 25
1862 Mei 21 en December 30
1863 Juni 6, Augustus 14 en September 11; en
1864 Februari 25, Maart 25 en Juni 22
Miller (E.) 1841 November 30 en December 24; en
1843 November 29
Mitze (H.P.) 1872 Augustus
Mock 1860 December 19; en
1861 Januari 16
Modderman (A.E.J.) 1873 December 17
Moen (C.G. de) 1861 Mei 30; en
1874 December 12
Molenaar (D.) 1848 Januari 17 en October 2
1854 Februari 9 en 18
1855 December 10; en
1864 Februari 20
Moll (G.) 1843 December 14
Moll Jb.z. (J.) 1861 Juni 26
1873 Februari 26; en
1876 Januari 5
Moncourt (J.C. de Mol) 1864 Juni 14, Juli 28 (met bijlagen) en Augustus 16
1866 October 24 (met bijlage); en
1871 Juni 21
Mondriaan (P.C.) 1873 Maart 1 en 7, April 15 (brok) en Mei 30; en
1874 Mei 30 (met bijlage)
Monod (F.) 1838 Augustus 14
1842 Juni 4; en
1843 Maart 7
Monod (G.) 1864 Juni 10; en
1868 Mei 14
Montagne (A.) 1866 Maart 10, Juli 30 en Augustus 2
Moore (M.C.J. van der) 1871 December 6
Moorrees (B.) 1837 Juli 26
1841 Februari 20 en Augustus 24
1842 Mei 26, Juli 9 en 30, Augustus 16, September 6 en November 10; en
1843 Maart
Moquette (T.J.P.) 1871 Juni 9
Motley (J. Lothrop) 1857 Februari 19, September 1 en October 18
1858 September 11
1873 Maart 2; en
1874 Juni 17
Mounier (P.J.J.) 1821 April 8
1823 Februari 25
1827 September 25
1834 Februari 3 en 18
1844 November 11
1850 December 13; en
1857 April 19
Müller (Chr.) 1854 Maart 1; en
1858 December 16 en 20
Müller (Johannes) 1847 November 26 en December 10
Müller (Joseph) 1834 April 24
Münch (D.E.) 1836 Maart 16 en Juni 30
1837 Juli 2; en
1840 December 1 (met bijlage)
Mulder (C.) 1870 November 9 en 29, en December 17
1871 Maart 17, Mei 17, 19, 22 en 30, Juni 3, 6, 8 en 27, Augustus 2, 21 en 31, September 26, October 5, 25 en 30, en November 3, 4 en 5
1872 Maart 21 en December 20
1873 Maart 4, Mei 29 en Juni 25
1874 Juni 18
1875 Januari 8 en 26, Maart 19, Augustus 30 en November 6
1876 Februari 6 en April 11, 23 en 25; en
z.d. (brief, brok)
Mulder (G,J,) 1853 Juni 4 en December 24; en
1855 October 7
Mulder (L.) 1860 October 3
1862 Maart 3, Juni 16, Juli en October 25; en
1875 Mei 22
Muller (Frederik) 1854 December 6
1858 December 7 en 16; en
1859 Januari 14 en 18
Muller (G.H.) 1843 October 21
Muller (J.M.) 1875 Maart 27 en April 1 en 6
Muller (P.L.) 1875 Maart 15
N
Naeff (N.) 1861 Juli 5
Nathuys (P.C.) 1868 Januari 14
Nathuys van Burgst 1849 November 27 en 29 (met bijlage)
Nairac (C.A.) 1848 November 14 (met bijlage) en 23
Nasse (Erwin) 1858 October 1
1862 Mei 5
1865 Juni
1867 Mei 6 en Juni 2; en
1875 Juni 12
Nathusius geb. Luden (Mevrouw Ph. von) 1874 September 25
Nauta (B.A.) 1824 December 4
1825 Januari 25
1826 Januari 6
1827 October 3
1832 December 3
Naville (E.) 1865 April 30
1867 Juni 25 en Augustus 9
1870 November 18; en
1875 Maart 23
Neethling (J.H.) 1850 November 13
1859 Augustus 22; en
1871 Januari 2
Netten (C.J. Geisweit van der) 1862 Juli 27 en December 12 (brok)
1866 Maart 29
1869 April 23 en 26, Mei 31 (met bijlage), Juni 2, Juli 5, en November 9, 19 en 27
1869 (brief)
1870 Februari 5 en December 31
1871 Mei 31, September 3 (brok) en 4, en October 11
1872 Februari 6, 12 en 26, en April 4 en 17; en
z.d. (brief)
Netten (Kolonel Geisweit van der) 1870 April 29
Netten geb. Van den Bosch (Mevrouw W. Geisweit van der) 1871 Januari 17 (aan mevrouw Groen)
Neufville A.z. (J. de) 1841 November 19 en 22
1857 Augustus 10 (met bijlage)
1862 Januari 2, 4 (met bijlage), 6/7, 11, 13, 16, 21, 27 en 30 Februari 4 (met bijlage), 8, 14, 18 en 24, Maart 18 en 24, Maart 3, 7 (met bijlage), 8, 10, 13, 19, 22 (met bijlage), 24 (met bijlage) en 28, April 1, 3, 5 (met bijlage), 11 (2 brieven) en 14 (met bijlage), en November 17
1863 Januari 23 en 29 (brok), April 22, Mei 11 en 16, Juli 9 en November 6
1864 Februari 27 (brok), Juni 6, 14 en 16 (brok), Juni 13 en Augustus 22
1865 Februari 15 (brok), April 14, Mei 1, September 6, 7, 12 en 21, December 8 (aan C.W.M.van de Velde)
1866 Januari 19 en 31, Mei 30 en October 6, 20, 22 en 25
1867 April 15 en December 3 en 7
1868 Januari 31; Februari 5, Maart 7, 16 (met bijlage en bijbehoorend stuk) en 19, April 9 (met bijlagen, waarvan de tweede een brok) en 18, Juni 6, Juli 6 en 14, en September 7 en 30
1869 April 22 (aan Van Otterloo), Mei 11 (met bijlagen) en 14, en December 16
1870 Februari 8, Juni 13 en 20, Augustus 9 en October 3
1871 Januari 4 en 14, Maart 27, Juni 3,4 en 7, en Augustus 20
1871 (aan ?, brief); en
1873 October 21
Nieuwland (J.) 1861 December 21
Nijborg (P.C.G.) 1859 April 8
Nijenhuis (J.T. Bodel) 1835 Augustus 13
1839 September 22
1840 Juni 14, Juli 23 en November 29
1842 Januari 22
1845 Januari 15
1846 December 6
1848 November 25
1853 Maart 26, April 29, Juni 8 en November 6 en 23
1854 Juni 18
1856 Juni 28, Augustus 8, 11 en 12
1857 Januari 13, April 17 en September
1858 April 12 en December 20
1859 October 10 en December 31
1861 April 11 en Mei 30
1862 Maart 19, Juni 8 en 11 en November 29
1863 Januari 6, 25 en 30, Februari 1, Juni 3, September 14 en November 5
1864 Januari 28, Februari 9, Mei 11, Juni 5, Augustus 27, September 20 en October 9
1865 Januari 12, Februari 9, April 29 en October 28
1866 Februari 28, April 1, Mei 1 en 24, Juni 6 en 25, Juli 3 en 24, Augustus 20, September 3, November 4 en December 23
1867 Maart 10 en 24, Mei 12, September 23 en October 7
1868 Januari 26, Maart 12 en 22, Mei 6 en 31, Juni 11, Juli 16 en September 11, 14 en 25
1868 (brief)
1869 Januari 6, Maart 1, Mei 6 en December 19
1870 Februari 6, October 23 en December 26
1871 Mei 5, Juni 14 en Augustus 20; en
z.d. (brief)
Nijhoff (I.) 1817 Mei 22 en 15; en
1824 Januari 13
Nijhoff (I.A.) 1835 Maart 20
1836 Februari 20
1837 Juni 1
1838 Januari 24
1840 Augustus 7
1841 September 28
1846 Januari 19
1847 Juni 8 en December 24
1849 April 25
1859 September 29; en
1863 Maart 12
Nijhoff (Martinus) 1873 Maart 29
Nijhoff (P.) 1863 September 25
Nippold (F.) 1860 Januari 11-13, April 9 en November 14; en
1861 September 22 en October 9
Noël (Baptist W.) 1840 December 7
Nolet de Brauwere van Steeland (Dr. J.) 1868 Augustus 20
Nolthenius (Tutein) 1875 December 10
Nonhebel (J.P.) 1861 Juli 29; Januari 18; en
1866 September 22 en October 12
Noord (L. van) 1871 Augustus 21
Noorde (C. van) 1866 December 12 en 14
1867 Juni 8, 27 en 28; en
1875 Mei 24
Noordendorp (J.) 1854 Februari 16 en 27
1865 December 22; en
1866 Januari 8 en 28, en Mei 16
Noordtzij (M.) 1868 Juli 22 (met bijlagen); en
1872 Augustus 24
Noordziek (J.J.F.) 1847 Augustus 26
1848 Juni 14; en
1857 Juli 24
Noppen (C.D. van) 1866 October 19
Nuiver (A.) 1872 April 25
Numan (C. Star) 1848 Juli 15
1850 April 7
Numan (O.W. Star) 1857 December 22
1859 Juni 19
1860 November 29
1862 September 15 en 24, October 1 en 4 en December 11
1863 Februari 5, Mei 2, Juni 4, Juli 2, September 28, November 18 en December 3
1864 Januari 1, Juni 10 en Augustus 18
1865 Februari 9, Mei 18 en November 17 en 20
1866 Juni 29, October 21 en December 4
1867 Maart 8, April 11, 12, 13, 21 en 23, Mei 11, Juni 28, Juli 1 en 19, September 25, November 20 en 21, en December 7, 13 en 31
1868 Januari 3 en 8, Februari 7, 8, 11 (met bijlagen), 15 en 25, Maart 5, Juli 10, 13 en 24, Juli, Augustus 20, November 17 en December 12
1869 Febriari 27, Maart 1 en 2, en November 17
1870 Maart 29, April 14 en November 5
1871 April 18 en November 8
1872 April 6
1873 April 4; en
z.d. (brief)
Numan geb. Van Swinderen (Mevrouw Star) 1851 April 6
1857 December 22
1861 Januari 23; en
1873 November 3 (aan Mevrouw Groen)
Nuyens (W.J.F.) 1869 Juni 17
1871 October 15
1872 Februari 22 en Maart 12
1875 Maart 15 en 24; en
1876 Januari 5
O
Olivier (W.C.D.) 1873 Maart 15
Oosterzee (H.M.D. van) 1876 Februari 9
Oosterzee (J.J. van) 1876 September 11
1849 Augustus 31 en November
1851 Januari 6 en 11, Februari 5, September 28 en December 16 en 31
1852 Juni 27, Juli 27 en October 15
1853 Januari 13, Februari 21, April 10 en Juni 6
1854 Januari 5, Juni 6 en 17, en November 23
1855 Juli 2 en September 28
1856 Juni 12 en 26, Augustus 14 en October 13
1857 April 14, Mei 18, Augustus 4 en September 28
1858 Augustus 5
1859 Januari 13, Juni 21, September 26 en October 29
1860 Januari 2, Mei 10, Juli 4 en October 25
1861 Februari 20, April 15, November 7 en December 4
1862 Februari 27, April 5, Juli 27 en September 24
1863 Februari 20, April 24 en Augustus 20
1864 Maart 3, April 28, Mei 17, Juli 28 en Augustus 15
1865 April 7 en October 21
1866 Februari 25, Juni 20 en December 28
1867 Februari 4, April 7 en November 17
1868 Maart 4 en October 1
1869 Maart 15
1870 April 20, Mei 15 en 28, en December 29
1871 Januari 14 en 27, Februari 2 en 9 Maart 13, April 9, Mei 16, Augustus 21 en 23, September 21 en November 17
1872 Januari 2 en 10, Februari 26, Maart 28, April 17, Mei 19, September 27, November 22 en December 17 en 31
1873 Januari 15, 22 en 24, Maart 15 en 24, April 2, 8 en 21, Juni 14, Augustus 25, October 27 en 30, November 14, 18, 23 en 25, en December 28
1874 Maart 8, April 15, Mei 20 en Augustus 21
1875 Maart 13, Mei 5, November en December 31; en
1876 Maart 3 en 8, en April 10
Oppedijk (W.M.) 1864 September 10
1866 Maart 19; en
1869 Augustus 23
Opzoomer (C.W.) 1852 Augustus 22
Osinga (J.) 1873 (2 brieven)
Otterloo (M.D. van) 1853 September 24
1854 Juli 6
1855 April 10, Mei 9, Juli 17, September 22 en December 9
1856 Januari 7 en 14, Februari 4 en 13, Maart 6 en 6 en 28, April 5, 12, 16, 18 en Mei 17, 24 en 29, Juni 14, 21 en 30, Juli 21 en 28, Augustus 18, October 18, November 22 en December 3
1857 Januari 10, Februari 25, Maart 9, April 10 en 18 (brok), Mei 11 (brok), Juni 8, Juli 15 en 25, Augustus 22, September 7 (met bijlage) en 14, en December 7 en 27 (met bijlage)
1858 Januari 17 en Juli 24
1860 Januari 17, Juni 18, September 15, October 8 en 13, November 10 en 19, en December 1, 3 en 17
1861 Januari 27, Maart 11 en 16 (met bijlage), Mei 23, Juni 2, 6 en 21, Juni (aan de Vereeniging voor Christelijk-nationaal schoolonderwijs) en December 13
1862 Februari 2, Maart 4 en 8, Juni 2, Juli 22, Augustus 4, September 27, November 8 en December 1
1863 Februari 7, Maart 29, Mei 9, Juli 29 en November 17
1864 Januari 25, Maart 21, Mei 4 en 30, Juni 25, Augustus 9, September 16, October 16, October 28 en December 17
1865 Januari 28 (met bijlagen), Maart 2, April 18, Mei 3, Juni 7, October 7 en 19, en December 28
1866 Maart 1, 11, 19 en 26, April 11, Juni 25 (brok), Juli 7, Augustus 7 en 30, October 20, November 12 en December 2 en 23
1867 Januari 26, Mei 11, Juni 21, Juli 8, Augustus 8, September 23, October 9 en December 24
1868 Januari 19, Februari 8 (brok), 12 en 25, Maart 2 en 31, April 21, Mei 4 en 18, Juni 8, 12 en 29 (brok), Juni 6 en 20, Augustus 9 en 10, September 12 (2 brieven), November 12 en 30, en December 14 en 31
1869 Januari 22 en 28, Maart 16, April 12 en 19, Mei 2, 10, 24 en 31, Juni 7, 17, 27 en 28, Augustus 2, 16 en 30, September 20, October 18, November 9 en 29, en December 5, 9, 27 en 30
1870 Januari 10 en 24, Februari 14, Maart 2, 6 en 20, April 4 en 18, Mei 15 en 30, Juni 14, 20 en 27, Juli 4, 18 en 25, Augustus 9 en 22, September 12 en 25, October 10, 17 en 23, November 15 en December 12
1871 Januari 1, 9, 24 en 30, Februari 28, Maart 13, April 3 en 16, Mei 1, 11, 16, 18 en 31, Juni 2 en 8, Juli 13 en 26, Augustus 14, 20, 24 en 27, September 12 en 18, October 24, November 1, 6 en 22 en December 11, 26 en 30
1872 Januari 9, 15 en 22, Februari 6, Maart 5 en 25, April 8 (2 brieven) en 15, Juni 10, 17, 20 en 25 (met bijbehoorend stuk), Juli 1, 8, 22 en 29, Augustus 12 en 19, December 9 en 24
1873 Januari 20, Februari 6 (met bijlage), 8 en 11, Maart 3 en 18, April 7, Mei 7 en 27, Juni 16, Juli 4 en 17 en 7, Augustus 8, 25 en 27, September 20, October 3 en 29, en December 6 en 31
1874 Februari 10, Maart 11, April 21, Mei 26, Juli 22, Augustus 29, September 8, October 5, November 2 en 16, en December 2
1875 Februari 13, Maart 15, Mei 4 en 29, Juni 1, 16 en 23, Juli 27 en 31, Augustus 26, September 28, October 7, November 2, 3 en 5, December 8, 23 en 30; en
1876 Januari 8, Februari 24 en Maart 20
Ottolander (K.J.W.) 1866 September 27; en
1870 Januari 31
Ouden (J.H. den) 1872 November 8
Oudenampsen (G.J.M.) 1866 Maart 3 en 21, Juni 11 en November 1
Oudermeulen (F. van der) 1841 December 20
1842 Januari 15, 21 en 28, en 1842 (brief)
Oyens (G.H. de Marez.) 1846 October 27, November 11 en December 2
1848 December 1
1860 Februari 21, April 30 en Mei 5
1861 Januari 2
1868 Juni
1869 April 17 (met bijlagen), December 27 en December
1872 Juli
1873 Augustus 14 en 15
1875 Februari 26 en November 27; en
1876 Februari 15
P
Paechtner (G.) 1843 Juni 22
Pahud 1853 November 22; en
1854 Augustus 24
Pallandt (Anna van) 1871 Augustus 20
Palmerston (Lord) 1832 Januari 28 (aan Sir Frederick Lamb)
Panchaud (Ed.) 1843 Juni 22 en Augustus 29
1846 Januari 31; en
1848 April 1
Pape 1856 Juni 16
1860 December 18
1864 Mei 28, Juni 2 en Juli 5; en
1875 April 17 (met bijbehoorend stuk)
Paquet (W.) 1849 Maart 18 en 26
Pareau (L.G.) 1823 October 2; en
1824 Februari 19
Pastoret (A. de) 1836 Mei 13 en Juli 18
1837 September 14; en
1842 Maart 29
Pattison (Mark) z.d. (2 brieven)
Peter (H.) 1862 Juni 11
Pety de Thozée (C.) 1875 April 4 en Juli 8
Peyre-Courant (E.) 1873 November 12 en 20
Philipse (A.H.) 1862 September 16
1864 Augustus 19; en
1865 September 26 (met bijlage)
Philipse (Juffrouw B.) 1859 Augustus 15
Philipse geb. De Ranitz (Mevrouw B.) 1863 Augustus 16
1864 Januari 1
1868 Januari (aan mevrouw Groen), Mei 11 en Augustus 20
1875 December 31
Philipse (J.A.) 1823 Juli 3
1853 Mei 21
1854 Juni
1857 December
1858 Januari 9
1863 September 17
1864 Juni
1866 Augustus 21
1868 September 5
1870 Juni 28 en September 30
1871 September 4 (met bijlage)
1872 Januari 1
1873 Maart 14 en December 17
1875 September 25; en
1876 Maart 20
Philipse (J.H.) 1859 September 10; en
1874 en 1874 Februari 19
Philipse (M.) 1873 Maart 14
Picard (H.) 1848 October 2
Pierson (Allard) 1854 Februari 13
1859 September
1860 Juni 9, Juli en September 18
1862 October 8
1864 Juni 21
1865 Januari 30 en November 6
1868 Maart 7
1869 September 2
1871 Februari 14, Augustus 19 en December 31
1872 April 17 en December 8
1873 Januari 25, Juli 6 en September 5
1875 Maart 13; en
z.d. (brief)
Pierson (H.) 1871 (brief)
1875 Maart 2 en 25, en Juni 21; en
1876 Januari 3
Pierson (N.G.) 1868 Maart 3 en 12 en Juli 3
1869 Februari 25; en
1873 Maart 19
Pierson (L.J. Gregory) 1842 Juni 25
1843 Maart 10
1848 Augustus 21
1850 Augustus 23
1860 December 27; en
1872 Januari 13
Pijper (A. de) 1841 Juni 7 en 25
Pilon (T.) 1871 April 24
Pliester (G.) 1853 April 19
Ploos van Amstel (H.A.) 1866 October 20
Pols (J.) 1848 April 16 en Mei 4; en
1849 October 30
Poole (S. le) 1871 Maart 11
Posno (M.) 1868 Januari 22
Post (G.P.) 1873 Juli 15
Potemkin 1836 Augustus 28
Potgieter (E.J.) 1847 Juli 9
Pradez (G.) 1853 Juli 28; en
1862 November 15
Prescott (W.H.) 1856 April 19 en October 16; en
1857 Juli 2
Pressensé
(Edmond de) 1840 Februari 21 en October 16
1861 Juli 30; en
1875 April 27
Prinsen E.z. (J.) 1875 September 8
Puaux (H.) 1860 September 1
1862 Januari 11; en
1868 October 10
Q
Quack (H.P.G.) 1871 Januari 10
Quandt (E.) 1868 September 2 en 21
1870 December 1
1871 Maart 11; en
1873 September 29
Quarles van Ufford (J.K.J.) 1873 Juli 1 en Augustus 19
Quertenmont (C. de) 1839 April 9
1847 September 27; en
1848 Augustus 1
Quetelet 1840 December 18
R
Raabe (A.H.) 1870 Mei 11
Raadt (P. de) 1855 Juni 14, November 22 en December 6
Raalte (H.C. van) 1846 September 24
Raders (R.F. van) 1854 December 12
Raepsaet (Henry) 1861 Februari 23 en April 5 (met bijlage)
Ragay (David) 1850 April 18
Ramaer (J.N.) 1876 Januari 25
Ramaer (P.A.) 1866 Januari 14
1867 April 27 en September 16
1868 September 24
1869 September 23
1872 October 1; en
1873 Mei 17
Ramann (C.J.W.) 1861 November 7; en
1862 November 3 en 29
Ramann geb. Da Costa (Fracisca) 1868 Februari 13; en
1872 Januari 16
Ramann geb. Da Costa (Rebecca) 1862 December 8
1868 Februari 19; en
1872 Januari 13